Inventaris van het archief van de Raad voor het Kwekersrecht, (1906-) 1941-1980 (-1985)
Nationaal Archief, Den Haag
MacGredy, S. 1478 1501 1589 1598 1653-1656 1659 1726 1728-1731 1757-1763 1834-1835 1837-1839 1872 1897 1908 1947
Mallerin, C. 1416 1576
Mansholt's Veredelingsbedrijf NV, Dr. R.J. 106-115 161 165-167 188 191 210-212 247 264 324 355 371-372 383-384 386 388 399-400 404-405 420 427 446 476-477 484 513 556 721 1075-1077
Mast, J. 700
Max Planck, Gesellschaft zur Förderung der Wissenschaften 790 987
Mazereeuw, J. 888 937 1032
Meijden & Zonen, Firma W.J.L. van der 1860
Meilland, A.A. 1617 1645 1695-1697 1723-1724 1745-1747 1912 1925
Meilland, F. 1405 1415 1417-1420 1426 1429 1433 1436-1439 1454-1456 1476 1481-1482 1507-1509 1527-1531 1548-1554 1560 1573-1575 1616 1618-1619 1644 1646 1680-1683
Meilland, L. 1930-1933
Meilland-Paolino, M.L.E. 1794-1796 1820-1822 1847-1852 1881-1883 1949
Ministry of Materials 246
Minkes, I. 374
Mommersteeg's Zaadteelt en Zaadhandel, H. 189 201 218 225 249 287 318 342 360 377 425 464-465 482 504 532 557 593
Morey, D. 1662
Moro, L. 1622
Mulder, G.S. 132 194 198 262 313
National Seed Development Organisation Ltd. 594 1142 1374-1375
Nebelung, Firma B. 999-1000
Niederrheinische Klee- und Grassamenbau-Gen. 270
Nieuwkerk, G. van 719
Nijs, C.J. de 907
Nijssen & Zonen NV, A. 1903
Nirp Roseurop 1923
Norddeutsche Pflanzenzucht, Firma 385
Northrup King and Co. 1007
Nunhem, Groente-Selectie Bedrijf 646-648 653-654 691 714-715 723 725 744 751
Nunhem's Zaden NV 764-769 786-789 802 849 886 947 952 969 978 1036-1040 1048 1133 1143 1147 1169 1236 1248 1266 1280 1296-1298 1325 1347 1354-1356 1369
Nyveldt, A.A. 1427 1510-1511 1520-1521 1545 1693
Offerman, F. 1879
Ofman, A. 1631 1870
Oldenburger, J. 362 428 589
Österreichische Landes-Saatbaugenossenschaft r.GmbH, O. 537
Pajbergfonden Forsògsgaard 214 453 576-577
Pannevis' Zaadteelt en Zaadhandel NV, C.W. 693 762 785 819-821 837 915 1024 1029 1091 1100 1102 1106-1111 1159 1161 1247 1268 1288-1289 1302 1331-1337 1365
Pecollo, I. 1898
Peragis Saatzucht GmbH 169
Pfann, Firma F. 836 899
Pik, Firma P. 713 966 1015 1074
Pioneer Hi-Bred Corn Company 361
Plat, O. 367 412 493
Ploeg's Elite Zaden NV, D. van der 121 291 300 529 859-860 988 1025-1027 1056-1060 1078-1079 1113 1176-1177 1182-1183 1193 1219-1226 1239-1241 1243 1272-1274 1348-1350
Ploeg's Zaadteelt en Zaadhandel NV, D. van der 738-740 816 1360
Pop Vriend Zaadteelt en Zaadhandel NV 1083-1084 1104 1141 1271 1279 1293-1294 1301 1362 1368
Poulsen, N.D. 1725
Poulsens, D.T. 1460 1466 1488 1578 1623 1805-1806 1842
Prince, C.A. 521
Prummel, J. 199 217
Rabbethge & Giesecke AG 158 276
Raddatz-Hufenberg, C. 171
Rademakers, M.J. 261 418 518
Rademakers, M.J.A. 193
Ragis Kartoffelzucht- und Handelsgesellschaft 531
Ragt Branche Production 595
Reijer's Zaadteelt - Zaadhandel NV, Jo's 732 862 936 961-963 1016 1064
Reisen & Zonen, P. van 1900
Reurekas, Gebroeders 1845
Reuter-Scholtes, A. 1880
Reyntens, Prof. H. 298
Rigot, N. 501-502
Riviera Plant Company 1927-1928
Rogers Brothers Seed Co. 861 1010-1012 1346
Rood en Co., Zaadhandel 801 927 1212
Rood, J.P. 717 817 842 884 1070
Rossem NV, G.A. van 1394
Ruiter en Zoon, W.P.J. de; NV 759-760 1244-1246
Ruiter, G. de 1388 1395-1396 1402-1403 1406-1407 1413 1424 1440 1451 1462-1463 1483 1496-1497 1519 1532 1570-1571 1600-1603 1635-1638 1664-1666 1672-1673 1718 1768 1788-1793 1802 1804 1829-1830 1855-1858 1890 1899
Ruiter's Zaadteelt en Zaadhandel 956 1014 1071 1168 1211
Saatbaugenossenschaft, Hamburgische 686 692
Schäfer, K. 880 903
Schilt, J.J. 317 449
Schneider, G. 294
Schreiber & Söhne, R. 1066-1067 1087
Schreiber, Dr. 663 724
Sdruzeni Slechtitelskych a Semenarskych Podniku 523-524
Seed Potato Marketing Board for Northern Ireland 558
Seminor SA 1134-1137 1278
Sharpe & Co. Ltd., C. 926 953 1086
Slim, J.W. 290
Sluis en Groot's Koninklijke Zaadteelt en Zaadhandel, NV 227 231 240 252 352 633 782 822 864 887 902 905 909 918-919 928 967-968 993 1013 1047 1061 1092 1124-1125 1131 1138 1144-1145 1154-1158 1160 1171 1216 1257-1259 1265 1292 1303-1310 1339-1341
Sluis, NV Gebroeders 534 728 731 743 811 843 877-879 916 921-923 929-931 948-949 977 979-982 986 1001-1006 1008-1009 1042-1044 1046 1049-1050 1054 1065 1069 1080-1082 1093 1117-1120 1126 1148-1151 1166 1179-1181 1187-1190 1206 1217-1218 1237-1238 1242 1254-1255 1264 1269-1270 1275-1277 1328 1342-1344 1351 1370 1377-1379
Sluis' Zaadteelt en Zaadhandel NV, A. 704 737 865
Smeenge, A. 488
Sneeuw, Erven P. 104
Sneeuw-Oerlemans, A.S.W. 184-185
Spek, J. 1389-1390 1393 1410 1473 1547 1906 1909-1910
Sperling en Co., C. 662 1229-1233
Sperling en Co., Saatzucht 726
Staaveren, M.C. van; BV Handelskwekerij 1919-1921 1934 1936-1939 1941 1946
Stahn & Finke mbH, L. Osnabrücker Central-Saatstelle 906
Stassen Jr., L. 1687-1692
Station de Recherches pour l'Amélioration des Plantes de l'Etat 202 515-517 592
Stauderer, J. 541
Stein, K.C. 1703
Stichting Maisveredeling 356-357
Stichting Proefstation voor de Akkerbouw en de Groenteteelt in de Vollegrond 519-520 1235
Stichting Proefstation voor de Champignoncultuur 1267
Stichting Proeftuin Noord-Limburg 672
Stichting voor Plantenveredeling 253
Stokdijk, A. 1918
Stol, L.D. 312
Strube, F. 311
Struik en Co., NV 783
Svenska Sockerfabriks Aktiebolaget 549
Swart, P. de 328
Swim, H.C. & O.L. Weeks 1744 1844
Tantau, M. 1445 1461 1494 1513-1516 1535-1536 1562 1569 1579-1580 1584 1658 1699-1702 1737-1739 1770 1863 1916-1917
Tas, J. 1887
Temmerman, P.C. 1442 1526
Tézier Frères 797 1028
Timmers Pzn., A.P. 120
Topsvoort, Firma W. 1411-1412
Tourneur Frères SA 204
Tozer Ltd., A.L. 848
Tulp en Zoon, Firma P. 1425
Tulp Pzn., J. 1596
Turkenburg's Koninklijke Zaadhandel NV 706-709 779 883 1227
Unilever Ltd. 924
Union Ltd., W.J. 829
Vandenberg BV 1139-1140 1204 1215 1322-1323 1329-1330 1366
Veenhuizen, B.E. 137 164
Veenhuizen, Erven G. 177-180
Veenkoloniale Boerenbond 320 363 454
Veerkamp, H.B. 81
Verbeek, G. 1408 1450 1452 1492-1493 1533 1585-1586 1624 1647-1648 1684-1686 1750-1753 1799 1869 1885-1886 1926
Veredeling der Landbouwgewassen, Rijksstation voor 431
Veredeling van Landbouwgewassen, Stichting Fonds ter Bevordering van de 173-174 233 255-256
Veredeling van Tuinbouwgewassen, Instituut voor de 673 687 925 1214
Veredelingsstation van Heverlee SV 588
Verenigde Kweekbedrijven, NV 580
Verschuren, A. 1615
Verschuren en Zonen, Firma H.A. 1391-1392 1434-1435 1694
Verschuren, H.A.M. 1428
Verschuren-Pechtold, H.L.H. 1398-1399
Vilmorin-Andrieux, NV 574 746 964-965 1604
Vink, J. de 1522
Vink, J.T. 1876
Vogelaar, A.J.C. 818 881
Vreeken, C.N. 186 608-611 632 651
Vreeken, W. 1186 1192 1195 1234
Vreeken's Zaden, Firma 417 658 677-678 882 908 985 1129-1130
Vriend, P. 839-840
Vries, A. de 1621
Vroome, R.J. de 130-131
Waal, G.A. van der 483
Wälli, E. 754
Water, J.H. van de 1720
Waveren en de Bres GmbH, van 661 774-778
Waveren, F. van 867-874
Weibull AB, W. 192 200 339 505 571 578
Western Valley Seed Co. 1051-1052
West-Friesland, Vereniging De Proefschooltuin 122 163 260
West-Friesland W.A., Coöperatieve Zaaizaadvereniging 229 667 753 793-794 828
Wiersema, M. 116
Wiersema Mzn., J.P. 208-209
Wiersum, NV Landbouwbureau 144 234 265 368 478
Wijnhoven & Zonen, G. 1836
Wijnhoven-Lemmens, G. 1477
Wilhelminapolder, Koninklijke Maatschap De 133-134 376
Zaad- en Kunstmestbedrijf, v/h T. vd Beukel Az.; NV 844
Zaaizaad- en Pootgoedtelersvereniging 141
Zaden Labor, Samenwerkende Vennootschap 347-348 394 430
Zanten, Gebroeders van; NV Koninklijke Nederlandsche Bloembollenkwekerij en Exporthandel 1873-1875 1904-1905
Zeeuwse Vereniging voor Aardappelkwekers 485
Zelder, BV Kweekbedrijf 344
Zingstra, J. 278 358 415
ZPC GA, De 203 235-236
Zwaan & De Wiljes' Zaadteelt en Zaadhandel NV 123-125 129 297 466 480-481 525-526 552 585
Zwaan en Zoon NV, A.R. 268 421 550-551 559-560 619-623 630-631 634-642 644-645 668-671 685 711-712 742 745 792 813-814 857 904 994-995 1112 1114-1115 1172-1175 1196 1201 1205 1207-1208 1210 1253 1256 1260-1263 1299-1300 1357 1372-1373
Zwaan NV, J.A. 973-975 1020
Zwaan und Sohn oHG, A.R. 770-771 841
Zwaanesse BV 219
Zwaan's Zaadteelt en Zaadhandel NV, R. 612-618 626 628-629 649-650 652 680 720 755-756 763 784 795-796 804-810 826-827 853 875-876 893-894 938 940-941 950 989-992 1021-1022 1031 1045 1068 1088 1094-1098 1101 1132 1194 1199-1200 1228 1249-1252 1287 1290-1291 1295 1311 1326 1361 1371
Zwehl, F. von 271
Index op inschrijfnummer in het Centraal Rassenregister
Inschrijfnummer Inventarisnummer
0001 81
0002 82
0003 83
0004 84
0006 88
0007 102
0008 104
0009 117
0010 118
0011 130
0012 131
0013 132
0014 133
0015 134
0016 137
0017 138
0018 139
0019 140
0020 164
0021 176
0022 184
0023 185
0024 194
0025 122
0026 163
0027 190
0028 177
0029 178
0030 179
0031 180
0032 87
0033 89
0034 146
0035 147
0036 148
0037 154
0038 155
0039 1388
0040 1389
0041 1391
0042 1392
0043 1390
0045 619
0046 608
0051 617
0052 111
0053 112
0054 166
0055 136
0056 145
0057 150
0058 151
0059 159
0060 1393
0061 1394
0062 1396
0063 1395
0065 609
0066 610
0067 181
0068 182
0069 101
0070 198
0071 199
0072 203
0073 206
0075 188
0076 106
0077 110
0078 161
0079 143
0080 157
0081 97
0082 156
0083 162
0084 95
0085 93
0086 94
0087 92
0088 195
0089 187
0090 107
0091 186
0092 197
0093 183
0094 119
0097 135
0099 1398
0100 1399
0101 1400
0102 1401
0103 1403
0104 1397
0105 1404
0109 618
0110 626
0111 629
0112 614
0113 611
0114 1405
0116 1411
0117 1412
0119 625
0120 1409
0121 1410
0122 1402
0123 1406
0124 624
0125 612
0126 615
0127 622
0128 623
0129 620-621
0132 628
0134 632
0135 613
0136 1413
0137 1414
0138 1415
0139 1417
0140 1418
0141 1419
0142 1420
0143 627
0145 1408
0147 630
0148 631
0150 1407
0154 1427
0155 1421
0156 1422
0157 1423
0158 1426
0159 1429
0160 1424
0166 616
0167 1425
0175 657
0176 1432
0177 633
0178 634
0179 636
0180 637
0181 640
0182 647
0183 1428
0184 1430
0185 1431
0186 1441
0187 1433
0188 109
0189 108
0190 191
0191 207
0192 126
0193 226
0194 100
0195 120
0196 96
0197 103
0198 114
0199 115
0200 165
0201 127
0202 128
0203 173
0204 174
0205 144
0206 272
0207 273
0208 205
0209 142
0210 153
0211 152
0212 221
0213 193
0214 208
0215 209
0216 202
0217 246
0218 175
0219 215
0220 217
0221 1445
0222 1446
0223 1448
0224 1434
0225 1435
0226 643
0227 1447
0228 646
0229 235
0230 236
0231 260
0232 262
0233 248
0235 1437
0236 1438
0237 1439
0238 1454
0239 1455
0240 1443
0241 1444
0242 1449
0243 1458
0244 1459
0245 1450
0246 1453
0247 1461
0249 1440
0250 1457
0251 1460
0252 656
0253 639
0254 644
0255 645
0256 1456
0257 1452
0258 635
0259 638
0260 641
0261 642
0266 658
0267 1477
0268 655
0270 1466
0271 1492
0272 1484
0273 1478
0274 1481
0275 1482
0276 1465
0277 1479
0278 1480
0279 1474
0280 1475
0281 1451
0282 1462
0283 1463
0284 1483
0285 1468
0286 1469
0287 1470
0288 1485
0289 1486
0290 1487
0291 1442
0292 662
0293 671
0294 654
0295 653
0296 648
0297 689
0298 649
0299 670
0300 1473
0301 686
0302 660
0303 676
0304 665
0305 677
0306 678
0307 650
0308 1464
0309 1488
0310 666
0312 672
0313 668
0314 669
0315 664
0316 659
0317 680
0318 652
0319 1436
0320 1416
0321 651
0322 171
0323 172
0324 283
0325 149
0326 168
0327 275
0328 266
0329 230
0330 242
0331 210
0332 212
0333 211
0334 264
0335 231
0336 240
0337 254
0338 241
0339 232
0340 228
0341 1510
0342 1498
0343 1497
0344 1467
0345 1471
0346 1507
0347 1476
0348 1495
0349 1494
0350 1491
0351 1512
0352 1500
0353 1499
0354 1501
0355 1505
0356 1502
0357 1490
0358 1489
0359 1506
0360 1504
0361 1493
0362 679
0363 675
0364 1496
0365 1503
0373 694
0374 674
0375 697
0376 696
0377 685
0378 692
0379 684
0380 681
0381 682
0382 683
0383 663
0384 695
0385 702
0386 691
0387 196
0388 258
0389 259
0390 256
0391 255
0392 252
0393 220
0394 223
0395 113
0396 324
0397 265
0398 160
0399 293
0400 257
0402 285
0403 200
0404 192
0405 279
0406 229
0407 261
0408 274
0409 278
0410 290
0411 269
0412 169
0413 216
0415 693
0416 700
0417 1523
0418 1515
0419 1522
0420 716
0421 720
0426 1533
0427 709
0428 706
0429 703
0430 722
0431 688
0432 1513
0433 712
0434 1519
0435 1518
0436 1525
0437 1526
0438 1520
0439 1521
0440 1472
0441 1516
0442 1514
0443 300
0444 233
0445 247
0446 234
0447 308
0448 237
0449 332
0450 329
0451 314
0452 315
0453 316
0454 323
0455 328
0457 320
0458 310
0459 313
0460 325
0461 335
0462 312
0463 317
0464 736
0465 742
0466 728
0467 1529
0468 1527
0469 1528
0470 1531
0471 1508
0472 1548
0473 1530
0474 1549
0475 1552
0476 1554
0477 1560
0478 1551
0479 1509
0480 1545
0481 1511
0482 1543
0483 1535
0484 1536
0485 1524
0486 1517
0487 1544
0488 1540
0489 1561
0490 1541
0491 1557
0492 1556
0493 1555
0494 1537
0495 1558
0496 667
0497 711
0498 721
0499 707
0500 708
0502 1546
0503 1550
0504 1532
0505 755
0506 756
0507 724
0508 733
0509 730
0511 751
0513 715
0515 1559
0516 1547
0517 311
0518 333
0519 319
0520 355
0521 338
0522 358
0523 354
0524 336
0526 701
0527 699
0528 698
0529 734
0530 747
0531 739
0532 690
0533 713
0534 1577
0536 710
0537 705
0538 717
0539 719
0540 718
0542 687
0543 704
0544 731
0545 735
0546 752
0547 250
0548 251
0549 282
0552 1587
0553 1588
0554 1568
0555 1576
0556 1569
0557 1580
0558 1584
0559 1578
0560 1589
0561 1567
0562 1570
0563 1571
0564 1599
0565 1534
0566 1563
0567 1581
0568 1582
0569 1583
0570 1573
0571 1574
0572 1575
0573 1553
0574 1579
0575 1596
0576 1590
0577 1538
0578 1566
0579 1565
0581 727
0582 714
0583 725
0584 726
0587 330
0588 362
0589 367
0591 268
0592 345
0593 372
0594 371
0595 1562
0596 1585
0597 1586
0598 1595
0600 743
0601 744
0602 764
0603 749
0604 322
0607 1542
0608 768
0609 729
0610 758
0611 740
0612 770
0615 1593
0616 1564
0617 1610
0618 1613
0619 1617
0621 754
0622 750
0623 732
0624 738
0625 1618
0626 1619
0627 1616
0628 1602
0629 1603
0630 1600
0631 1626
0632 1594
0633 1539
0634 1605
0635 1592
0636 1591
0637 1606
0638 1597
0639 1625
0640 1614
0641 1612
0642 1611
0643 1623
0644 1609
0645 1608
0646 1607
0647 1620
0648 1598
0649 1601
0650 781
0651 784
0652 788
0653 765
0654 766
0655 774
0656 771
0657 761
0658 748
0661 1622
0662 1615
0663 1640
0664 673
0665 757
0666 745
0667 331
0668 359
0669 289
0670 85
0671 167
0672 141
0673 116
0674 98
0675 783
0676 1572
0678 794
0679 759
0680 763
0681 281
0682 780
0683 796
0684 807
0685 810
0687 808
0688 805
0689 809
0690 806
0691 821
0692 820
0693 1646
0694 1637
0695 1635
0696 1638
0697 1604
0698 1643
0699 1641
0700 1642
0701 1627
0702 1634
0703 1628
0704 1629
0705 1630
0706 1639
0707 1644
0709 762
0710 790
0711 1631
0712 1633
0713 1621
0714 823
0715 824
0716 737
0718 384
0719 379
0721 1649
0722 363
0723 309
0724 343
0725 288
0726 375
0728 374
0729 401
0731 387
0732 399
0733 388
0734 368
0735 393
0737 340
0738 402
0739 1647
0740 1648
0741 1624
0742 1632
0743 1650
0744 785
0745 746
0746 753
0747 787
0748 767
0749 723
0750 789
0751 815
0752 380
0753 382
0754 1698
0755 1636
0756 1677
0757 1653
0758 1654
0759 1656
0760 1659
0761 1661
0763 817
0764 777
0765 778
0766 775
0767 801
0768 1651
0769 1679
0770 1663
0771 1676
0772 1675
0773 1667
0774 1668
0775 1670
0776 1671
0777 1660
0778 1657
0779 1695
0780 1697
0781 1680
0782 1682
0783 1681
0784 1693
0785 1666
0786 1673
0787 1664
0788 1665
0789 1688
0790 1692
0791 1658
0792 819
0793 804
0794 826
0795 802
0797 816
0798 782
0799 827
0800 792
0801 769
0802 829
0804 803
0805 786
0806 779
0807 1696
0808 1683
0809 1691
0810 1690
0811 836
0812 772
0813 800
0814 793
0815 797
0817 833
0818 840
0819 857
0820 741
0821 1685
0822 1684
0823 1686
0825 879
0826 776
0827 839
0829 351
0831 376
0833 392
0835 1672
0836 1718
0837 1712
0838 1714
0839 1725
0840 1701
0841 1662
0842 1655
0843 1721
0844 1687
0845 1716
0846 1723
0848 828
0849 868
0851 413
0852 834
0853 799
0854 798
0855 760
0856 811
0857 822
0858 406
0859 1674
0860 1720
0861 1699
0862 831
0863 850
0865 352
0868 1722
0869 1706
0870 1707
0871 1709
0872 1704
0873 814
0874 841
0875 813
0876 835
0877 349
0880 1652
0881 1710
0882 830
0883 853
0884 812
0885 847
0886 845
0887 846
0888 795
0892 1702
0894 893
0895 848
0896 849
0898 381
0899 407
0900 434
0903 904
0905 818
0906 1726
0907 1708
0908 1678
0911 1735
0912 1705
0913 1734
0914 1771
0917 1728
0918 1761
0919 1759
0920 1758
0921 1760
0922 1730
0923 1717
0924 1727
0925 1732
0926 1754
0927 1736
0928 1756
0929 1755
0930 1724
0931 1747
0932 1746
0933 1752
0934 1751
0935 1750
0936 1753
0937 1742
0938 1743
0939 1689
0940 1738
0941 1739
0942 1700
0944 1772
0945 1774
0946 1740
0947 1669
0948 1744
0949 871
0950 1768
0951 1775
0952 1741
0953 1766
0954 1767
0956 1762
0957 1729
0960 1694
0961 863
0962 900
0963 837
0964 1737
0965 1745
0966 1703
0967 1645
0969 832
0970 869
0971 862
0972 378
0973 448
0976 433
0977 459
0978 881
0979 896
0980 791
0982 446
0987 838
0989 843
0990 919
0992 389
0993 1769
0994 1719
0995 874
0996 873
0997 773
0998 851
0999 858
1000 883
1001 877
1002 842
1003 899
1004 875-876
1005 926
1006 891
1007 892
1008 243
1011 902
1012 856
1013 884
1014 1773
1015 1749
1016 1765
1018 860
1019 859
1020 432
1021 1770
1022 1764
1023 905
1024 870
1025 882
1026 844
1027 1731
1028 1711
1030 1807
1031 1713
1032 1715
1033 1808
1034 1799
1035 866
1036 872
1037 888
1038 854
1039 917
1040 405
1042 1786
1043 1785
1044 1810
1045 1809
1046 1801
1047 1787
1049 1784
1050 1783
1051 1800
1052 1811
1053 1776
1054 1803
1055 1802
1056 1793
1057 1791
1058 1789
1059 1792
1060 1788
1061 1757
1062 1763
1063 1777
1064 1794
1065 1796
1066 1795
1067 1798
1068 1805
1070 894
1072 909
1073 887
1074 864
1075 1779
1076 1806
1077 852
1078 890
1080 1748
1081 1790
1084 885
1085 865
1086 961
1087 962
1089 889
1090 951
1091 945
1092 1733
1094 886
1095 967
1096 968
1097 908
1099 941
1100 855
1101 455
1102 411
1103 437
1104 436
1105 427
1106 400
1107 404
1109 415
1110 418
1112 416
1113 414
1114 451
1117 439
1118 438
1119 435
1120 461
1121 460
1122 825
1123 907
1124 861
1126 280
1127 966
1128 964
1130 946
1131 428
1132 369
1133 364
1134 444
1139 927
1141 342
1142 360
1143 983
1145 910
1146 912
1149 922
1150 390
1154 897
1156 963
1157 906
1158 867
1159 942
1160 918
1161 253
1162 1831
1163 1829
1164 1804
1165 1830
1166 1780
1167 1841
1168 1778
1169 1823
1170 1833
1171 1781
1172 1838
1173 1834
1174 1837
1175 1839
1176 1812
1177 1816
1178 1828
1179 1844
1180 1826
1181 1843
1182 928
1183 923
1184 454
1185 449
1186 1814
1187 1819
1188 1813
1189 1817
1190 1815
1191 972
1192 901
1194 954
1196 952
1197 977
1198 936
1199 895
1200 1824
1201 934
1202 955
1203 939
1204 932
1205 443
1209 487
1210 412
1212 974
1213 1782
1214 898
1215 911
1216 913
1217 914
1218 477
1219 484
1220 456
1221 458
1222 488
1223 975
1225 474
1226 475
2001 969
2002 880
2003 468
2004 403
2005 937
2006 476
2007 383
2008 373
2009 958
2010 959
2011 935
2012 940
2013 903
2014 920
2015 998
2016 457
2017 944
2018 947
2019 271
2020 878
2021 929
2022 930
2023 931
2024 948
2045 971
2046 1832
2047 1835
2048 1842
2049 492
2050 522
2052 469
2053 483
2054 286
2055 915
2056 985
2060 1860
2061 485
2066 1846
2067 1863
2068 470
2069 471
2070 486
2071 429
2072 1825
2073 957
2075 921
2077 1004
2078 1005
2079 1006
2080 1010
2081 1040
2082 950
2083 943
2085 1013
2086 960
2087 996
2088 997
2089 1845
2091 1857
2092 1856
2093 1855
2094 1858
2095 1049
2096 1015
2099 1868
2100 1827
2101 1840
2103 1818
2108 970
2109 1047
2110 989
2111 992
2112 1021
2113 1022
2114 988
2115 1025
2116 1027
2117 1014
2118 978
2120 1836
2122 1063
2123 956
2124 1017
2125 1018
2126 1019
2127 916
2128 949
2129 986
2130 1001
2131 1002
2132 1003
2133 1008
2134 1009
2135 924
2136 464
2137 466
2138 499
2139 478
2141 1867
2142 979
2143 980
2144 981
2145 965
2146 953
2149 999
2150 1000
2156 661
2157 490
2158 1869
2159 1853
2160 982
2161 938
2162 990
2163 991
2164 1045
2166 1031
2170 993
2171 933
2172 1862
2175 1859
2176 1030
2177 1873
2178 1874
2181 1875
2184 425
2185 395
2186 417
2187 123
2188 124
2191 525
2192 526
2193 263
2196 391
2200 550
2201 984
2202 386
2203 321
2204 453
2205 1056
2206 1057
2207 1062
2208 1039
2209 1048
2210 1876
2213 465
2216 91
2218 277
2220 341
2221 366
2222 1043
2223 1050
2225 1884
2226 1893
2227 1895
2228 1896
2230 327
2235 1034
2236 1889
2237 1894
2238 302
2239 1028
2240 347
2241 348
2242 1871
2243 385
2244 973
2246 1020
2247 1026
2248 1058
2249 1861
2250 1897
2251 1011
2252 1052
2253 925
2257 976
2258 1041
2259 1068
2260 1046
2261 1065
2262 1890
2265 1036
2266 1054
2268 1892
2273 408
2275 445
2276 1886
2278 1891
2281 1042
2282 1887
2284 121
2285 529
2286 450
2294 1032
2297 1070
2299 1007
2300 1012
2301 1055
2302 1870
2303 509
2308 994
2309 995
2310 495
2311 497
2312 506
2314 513
2317 494
2318 503
2320 493
2322 1854
2324 1029
2326 1061
2327 505
2328 1879
2329 1864
2330 1865
2331 555
2332 1024
2333 1091
2334 520
2335 519
2337 521
2338 224
2339 292
2343 496
2352 500
2354 225
2355 318
2360 518
2367 409
2370 491
2371 501
2372 502
2375 125
2377 297
2379 422
2380 227
2381 551
2382 534
2383 238
2385 394
2386 430
2387 431
2390 1165
2391 299
2395 370
2396 398
2401 1093
2402 586
2403 535
2404 218
2407 1071
2408 482
2410 1059
2411 1074
2413 1080
2415 514
2418 452
2420 462
2422 1078
2423 1037
2424 1038
2427 424
2431 214
2433 508
2435 1033
2436 1872
2437 533
2438 575
2441 541
2445 291
2450 1885
2452 1903
2453 298
2455 510
2456 511
2457 1066
2460 1914
2461 421
2465 1904
2466 1905
2471 542
2473 580
2475 531
2476 504
2477 558
2478 537
2479 545
2480 546
2481 588
2482 1908
2483 1073
2485 1079
2487 1911
2490 516
2491 592
2492 538
2493 539
2494 543
2495 569
2496 1075
2497 1076
2498 1077
2500 105
2503 581
2504 1900
2505 473
2506 547
2507 1906
2509 480
2510 481
2512 1069
2514 305
2517 1926
2518 222
2522 440
2528 515
2529 1909
2530 1064
2532 1072
2533 1088
2537 213
2538 420
2539 249
2540 346
2544 1023
2546 1099
2548 1060
2549 1082
2550 1118
2551 1120
2552 1126
2553 1133
2558 1094
2559 1095
2560 1096
2561 1097
2562 1098
2563 1101
2565 1129
2566 1105
2567 1092
2568 1100
2569 1102
2570 1124
2572 1086
2576 1115
2577 1918
2578 512
2580 1016
2582 587
2583 1878
2584 1880
2585 554
2587 544
2588 1051
2589 1910
2590 296
2594 244
2595 267
2596 397
2597 284
2605 189
2606 201
2610 556
2611 1922
2612 1923
2613 1053
2614 1090
2615 467
2616 561
2617 1916
2618 1917
2622 987
2625 1089
2626 1797
2627 1820
2628 1847
2629 1849
2630 1850
2631 1882
2633 1912
2634 1924
2635 1902
2636 1919
2637 1920
2638 1921
2640 1934
2641 1081
2642 1035
2643 1103
2645 572
2648 441
2652 472
2653 567
2654 1154
2656 548
2658 582
2662 1901
2663 1112
2664 1138
2665 1848
2666 1851
2667 1852
2669 1821
2670 1822
2674 549
2675 553
2680 559
2681 560
2683 1883
2684 219
2685 90
2686 239
2688 304
2690 426
2691 1907
2695 540
2696 410
2699 1866
2702 1899
2703 396
2704 589
2705 590
2706 1927
2707 570
2712 528
2716 563
2717 564
2719 596
2720 158
2721 276
2723 423
2726 1130
2729 1947
2731 1948
2735 1117
2736 1119
2737 1113
2738 1939
2741 1943
2742 1945
2744 301
2745 306
2746 307
2751 1888
2752 1106
2753 1107
2756 532
2758 1044
2759 1913
2761 1128
2767 568
2770 571
2771 578
2775 1152
2778 1084
2779 1116
2780 1139
2781 1121
2782 1122
2783 577
2784 1132
2786 1153
2787 1167
2788 1175
2792 1143
2793 562
2797 523
2798 524
2800 1114
2802 574
2806 1104
2807 1109
2808 1110
2809 365
2810 579
2811 557
2813 1898
2814 1881
2816 1925
2817 1148
2818 1149
2819 1166
2820 1162
2821 1183
2822 1938
2826 1184
2827 1067
2828 1173
2833 353
2835 1087
2841 489
2845 1168
2846 1928
2847 517
2848 552
2852 1929
2855 1146
2857 1936
2858 1937
2861 597
2865 1930
2866 1931
2867 1932
2868 1933
2869 1949
2875 1196
2877 1210
2878 1194
2886 1163
2887 1195
2889 527
2893 1127
2894 1108
2895 1125
2896 1131
2897 1137
2898 1157
2899 1159
2901 1915
2907 1142
2908 1198
2910 129
2912 350
2920 584
2930 566
2934 1169
2935 1172
2936 1174
2940 1083
2941 1141
2947 1176
2948 1177
2950 1186
2953 442
2970 170
2972 303
2973 530
2974 594
2988 294
2991 1111
2992 1191
2995 593
2997 583
3002 447
3012 1942
3013 1150
3014 1156
3015 1171
3018 1944
3021 1144
3024 1219
3025 1220
3026 1221
3027 1223
3028 1224
3029 1225
3030 1941
3032 1140
3035 536
3036 1201
3039 1164
3040 377
3042 498
3043 573
3046 1935
3048 337
3049 1134
3050 1135
3051 1136
3052 1158
3053 1151
3054 1185
3059 1199
3060 1200
3061 1204
3063 1248
3064 479
3066 1178
3067 1182
3068 1145
3073 334
3074 339
3078 99
3079 245
3080 287
3081 326
3082 1226